# 请教陈版关于已过质保期的产品换货核算问题

提问人：GML_DD 时间：2020-04-26 16:08:00
陈版，您好！
我们在业务执行过程中遇到如下情况：
2016 年公司销售一台仪器产品，已在当年完成调试验收并确认收入和结转相关成本。时至 2020 年该仪器已过质保期，客户希望升级产品。公司认为该仪器的升级成本较高，且考虑到客户关系，决定直接为客户发出一台新的仪器作为替换。据了解，原合同未约定质保期后的退换货条款，公司拟不与客户签订新合同或收取额外费用。旧产品是否回收暂不确定，回收用途暂不确定：可能作为研发或商务试用用途，也可能闲置在库，亦不排除改进后进行销售的可能。
我们认为：
1 、 2016 年的产品销售满足收入确认条件， 2020 年换新事项对其不存在影响，无须对以前年度损益进行调整；
2 、 2020 年公司以新仪器免费替换已过质保期的旧仪器，参照以旧换新业务，同时考虑业务实质为维系客户关系行为并非实际销售业务，拟作如下处理：
（ 1 ）若不收回旧仪器，换出新仪器成本计入销售费用，不确认销售收入和业务成本；税务上视同销售，确认销项税额。
（ 2 ）若收回旧仪器，换入旧仪器作为库存商品，换出新仪器成本扣减旧仪器价值后差额计入销售费用，不确认新仪器销售收入和业务成本；税务上换出新仪器同（ 1 ）处理，换入旧仪器视为采购业务，但不确认进项税额。后续视用途进行生产或非生产领用，在库期间每年期末评估减值情况。
问题：问题：
1 、上述处理观点是否正确？
2 、如可行，换入的旧仪器应如何作价入库？
3 、若公司不希望产生税务成本，是否可以通过调整业务模式或合同约定等方式实现？

回答人：chenyiwei
项目组的意见基本合理。如收回旧仪器，其入账价值应为收回时点的可变现净值（预计售价减去预计的修理、翻新费用和销售税费等）。税务问题建议咨询税务专业人士意见。